臺灣彰化地方法院彰化簡易庭小額民事判決
110年度彰小字第520號
原      告  合作金庫商業銀行股份有限公司

法定代理人  雷仲達  
訴訟代理人  陳宏智  
            陳陞文  
被      告  吳杏雯  
上列當事人間請求清償債務事件，本院於民國110年9月28日言詞
辯論終結，判決如下：
    主  文
被告應給付原告新臺幣捌萬玖仟玖佰玖拾捌元，及自民國一一○
年六月十一日起至清償日止，按週年利率百分之一點八四五計算
之利息，暨自民國一一○年四月十二日起至清償日止，逾期在六
個月以內者，按上開利率百分之十，逾期超過六個月者，按上開
利率百分之二十計算之違約金。
訴訟費用新臺幣壹仟元由被告負擔。
本判決得假執行。但被告如以新臺幣捌萬玖仟玖佰玖拾捌元為原
告預供擔保，得免為假執行。
    理由要領
一、原告主張：被告於民國109年6月11日向原告借款新臺幣（下
    同）10萬元，約定借款期限自109年6月11日起至112年6月11
    日止，依約貸款利率按照中華郵政股份有限公司2年期存款
    額度未達五百萬元定期儲金機動利率加計年息1%機動計算（
    目前為週年利率1.845%），並約定如未按期攤還本息時，除
    仍按上開利率計息外，應自逾期之日起照應還本金金額，按
    本借款放款利率加付遲延利息，另應自逾期之日起6個月以
    內者，照應還本金金額（還息不還本期間照應繳利息）按上
    開利率之10%，逾期超過6個月部分，按上開利率之20%加計
    違約金。又依「受嚴重特殊傳染性肺炎影響勞工紓困貸款」
    增補條款契約書（下稱增補契約書）第2條第3項約定：本貸
    款借款期間第1年第1個月至第6個月本金寬緩，第7個月起（
    即自110年3月11日起）依年金法本息平均攤還，惟第1年利
    息由主管機關補貼；第4項約定：本貸款補貼期間若積欠貸
    款本金達3個月，或其他經主管機關停止補貼之情事時，立
    約人願自主管機關停止補貼之日起改按前列第1款約定利率
    計息。惟被告未依約清償並經催告在案，迄110年6月11日已
    達3個月未依約攤還本金，尚欠本金89,998元及利息、違約
    金未清償，依借款契約之其他約定事項第5條規定，被告未
    按期履約即喪失期限利益，該債務視為全部到期，爰依貸款
    契約提起本件訴訟等語。並聲明：如主文第1項所示。
二、被告陳述則以：對請求金額沒有意見，伊沒辦法還那麼多，
    要到今年11月才能繼續還款，伊剛找到工作還在試用期等語
    置辯。並聲明：原告之訴駁回。
三、原告主張上開事實，業據其提出借款契約、約定條款、勞動
    部函、勞動部對受嚴重特殊傳染性肺炎影響勞工紓困貸款及
    利息補貼作業須知、受嚴重特殊傳染性肺炎影響勞工紓困貸
    款增補條款契約書、放款相關貸放及保證資料查詢單、債務
    催告書，掛號收件回執等為證，且為被告所不爭執，堪信為
    真。至被告辯稱現無力全部清償等語，然無力清償僅是被告
    履行能力問題，並非其得緩期清償或可作為拒絕清償債務之
    合法事由，不影響其依約應負之清償責任，礙難據此為被告
    有利之判斷。從而，原告依貸款契約，請求被告給付原告如
    主文第1項所示之金額，為有理由，應予准許。
四、本件係小額程序為被告敗訴之判決，依民事訴訟法第436條
    之20規定，應依職權宣告假執行，並依同法第392條第2項規
    定，依職權宣告被告如預供擔保，得免為假執行。
五、訴訟費用負擔之依據：民事訴訟法第78條。 
中　　華　　民　　國　　110 　年　　10　　月　　15　　日
                  臺灣彰化地方法院彰化簡易庭
                      法　官　李欣恩
以上正本係照原本作成。
如不服本判決，僅得以判決違背法令為理由提起上訴，並應於判
決送達後20日內，向本院提出上訴狀。（須按他造當事人之人數
附繕本）。如委任律師提起上訴者，應一併繳納上訴審裁判費。
中    華    民    國   110    年    10    月    16   日
                      書記官  姚志鴻